臺灣高雄地方法院刑事判決　　　　　　　95年度重訴字第56號
公　訴　人　臺灣高雄地方法院檢察署檢察官
被　　　告　辛○○
　　　　　　　　　　（另案在臺灣高雄監獄執行）
　　　　　　庚○○
　　　　　　　　　　（另案在臺灣高雄第二監獄執行）
共　　　同　林敏澤律師
選任辯護人　許淑清律師
　　　　　　盧惠珍律師
上列被告因違反槍砲彈藥刀械管制條例等案件，經檢察官提起公
訴（95年度偵字第6943號），本院判決如下：
    主  文
庚○○未經許可，寄藏可發射子彈具有殺傷力之槍枝，累犯，處
有期徒刑肆年捌月，併科罰金新臺幣貳拾萬元，罰金如易服勞役
，以新臺幣貳仟元折算壹日；扣案仿BERETTA 廠92FS型半自動手
槍製造而換裝土造金屬槍管而成可適用擊發子彈具有殺傷力之改
造手槍壹支（槍枝管制編號0000000000）、仿BERETTA 廠84型半
自動手槍製造而換裝土造金屬槍機槍管而成可擊發適用子彈具有
殺傷力之改造手槍壹支（槍枝管制編號0000000000）、由仿轉輪
手槍製造而車通槍管及轉輪彈倉內阻鐵而成可擊發適用子彈具有
殺傷力之改造手槍壹支（槍枝管制編號0000000000）、口徑為0.
38吋具有殺傷力之制式子彈參顆、口徑為9mm 具有殺傷力之制式
子彈伍顆均沒收。又持有第二級毒品，累犯，處有期徒刑肆月；
扣案含大麻成分之煙草壹包（淨重零點貳貳公克，空包裝重零點
貳參公克）沒收銷燬之。應執行有期徒刑肆年拾月，併科罰金新
臺幣貳拾萬元，罰金如易服勞役，以新臺幣貳仟元折算壹日；扣
案仿BERETTA 廠92FS型半自動手槍製造而換裝土造金屬槍管而成
可適用擊發子彈具有殺傷力之改造手槍壹支（槍枝管制編號0000
000000）、仿BERETTA 廠84型半自動手槍製造而換裝土造金屬槍
機槍管而成可擊發適用子彈具有殺傷力之改造手槍壹支（槍枝管
制編號0000000000）、由仿轉輪手槍製造而車通槍管及轉輪彈倉
內阻鐵而成可擊發適用子彈具有殺傷力之改造手槍壹支（槍枝管
制編號0000000000）、口徑為0. 38 吋具有殺傷力之制式子彈參
顆、口徑為9mm 具有殺傷力之制式子彈伍顆均沒收；扣案含大麻
成分之煙草壹包（淨重零點貳貳公克，空包裝重零點貳參公克）
沒收銷燬之。
庚○○被訴販賣第一級毒品部分無罪。
辛○○連續轉讓第一級毒品，處有期徒刑壹年陸月。
辛○○被訴未經許可製造可發射子彈具有殺傷力槍枝、未經許可
製造子彈、持有第二級毒品、販賣第一級毒品部分均無罪。
    事  實
一、庚○○前因違反毒品危害防制條例案件，經本院於民國92年
    9 月15日以92年度訴字第815 號判決處有期徒刑10月確定，
    於93年11月4 日縮刑期滿執行完畢，詎其猶未悛悔而為下列
    行為：（一）未經許可，於80餘年間某日在高雄市旗津區，
    受友人孫新豐（已於90年9 月18日死亡）之寄託而藏放下列
    物品（其中不具殺傷力以及非屬主要組成零件部分並非論罪
    範圍）：１、仿BERETTA 廠92FS型半自動手槍製造而換裝土
    造金屬槍管而成，可適用擊發子彈具有殺傷力之改造手槍1
    支（槍枝管制編號0000000000）；２、仿BERETTA 廠84型半
    自動手槍製造而換裝土造金屬槍機、槍管而成，可擊發適用
    子彈具有殺傷力之改造手槍1 支（槍枝管制編號0000000000
    ）；３、由仿轉輪手槍製造而車通槍管及轉輪彈倉內阻鐵而
    成，可擊發適用子彈具有殺傷力之改造手槍1 支（槍枝管制
    編號0000000000）；４、仿WALTHER 廠PPK/S 型半自動手槍
    製造，但欠缺槍管無法供發射彈丸使用，不具殺傷力之改造
    手槍1 支（槍枝管制編號0000000000）；５、口徑為0.38吋
    具有殺傷力之制式子彈3 顆；６、口徑為9mm 具有殺傷力之
    制式子彈5 顆；７、由土造金屬彈殼加裝直徑8.0mm至9.0mm
    金屬彈頭而成之土造子彈7 顆（經取樣2 顆試射結果，其中
    1 顆可擊發具有殺傷力，另1 顆雖可擊發惟發射動能甚微，
    不具殺傷力，至於其餘5 顆則均推定無殺傷力）；８、由土
    造金屬彈殼加裝直徑7.9mm 至8.1lmm金屬彈頭而成之土造子
    彈13顆（經取樣4 顆試射結果，其中1 顆可擊發具有殺傷刀
    ，另3 顆均無法擊發不具殺傷力，其餘9 顆則均推定無殺傷
    力）；９、由土造金屬彈殼加裝直徑6.5mm 至6.6mm 金屬彈
    頭而成之土造子彈9 顆（經取樣3 顆試射結果均無法擊發不
    具殺傷力，其餘6 顆亦推定無殺傷力）；１０、由玩具金屬
    彈殼加裝直徑7.4mm 至7.6mm 金屬彈頭而成之改造子彈3 顆
    （經取樣1 顆試射結果雖可擊發，惟其發射動能甚微不具殺
    傷力，其餘2 顆亦推定無殺傷力）；１１、由土造金屬彈殼
    加裝直徑7.9mm 至8.1mm 金屬彈頭而成之子彈4 顆（均欠缺
    底火及火藥而不具子彈完整結構，均不具殺傷力）；１２、
    土造銅彈頭8 顆（均非槍砲彈藥之主要組成零件）；１３、
    土造鉛質彈頭3 顆（均非槍砲彈藥之主要組成零件）；１４
    、土造金屬彈殼3 顆（均非槍砲彈藥之主要組成零件；１５
    、不同號數之鉛錘計22顆（均非槍砲彈藥之主要組成零件）
    。（二）另於不詳時、地，以不詳方式取得而持有含第2 級
    毒品大麻成分之煙草1 包（淨重0.22公克，空包裝重0.23公
    克）。另庚○○之姪子辛○○則基於概括之犯意，自94年12
    月底某日起至95年2 月28日凌晨0 時許，在高雄市○鎮區○○路18巷34弄4 號4 樓家中，連續無償轉讓第1 級毒品海洛
    因予女友彭淑惠施用計10餘次，每次重量約0.15公克。因警
    接獲檢舉上址有人涉嫌販賣毒品，乃在樓下外面埋伏，嗣於
    約1 週後之95年2 月28日上午9 時許，適辛○○下樓外出之
    際，警察即上前盤查並表明身分，經由辛○○同意而帶同警
    方上樓，在場之辛○○、庚○○、彭淑惠以及辛○○與庚○○之友人己○○均同意警方搜索，而扣得下列物品進而查獲
    ：（一）前開含大麻之煙草1 包及孫新豐所寄藏之物；（二
    ）多樣式螺絲起子工具1 組、鉗子4 支、銼刀4 支、鐵鋸3
    支、鐵鎚2 支、螺絲起子5 支、剪刀1 支、美工刀1 支、鐵
    湯匙1 支、測量器2 個、滅音器1 個；（三）白色粉末10包
    （其中1 包（原標示為1.62公克）無毒品成分，淨重1.00公
    克，空包裝重0.68公克，另9 包（原標示為0.30公克）均含
    海洛因成分，合計淨重1.21公克，空包裝總重1.90公克）、
    未含甲基安非他命成分之白色粉末4 包（驗後淨重分別為18
    .24 公克、5.84公克、3.15公克、1.54公克）、帳冊3 本、
    電子磅秤1 臺、吸食器1 組、攪拌器1 臺、分裝毒品夾鏈袋
    熱熔器1 臺、空夾鏈袋14大包、現金新臺幣178,000 元、行
    動電話5 支。
二、案經高雄市政府警察局苓雅分局報告臺灣高雄地方法院檢察
    署偵查起訴。
    理  由
壹、證據能力之說明：
一、證人部分：
（一）證人甲○○、丁○○、乙○○、戊○○於警詢陳述部分：
      按被告以外之人於檢察事務官、司法警察官或司法警察調
      查中所為之陳述，與審判中不符時，其先前之陳述具有較
      可信之特別情況，且為證明犯罪事實存否所必要者，得為
      證據，刑事訴訟法第159 條之2 定有明文。所謂「較可信
      之特別情況」之情形，應就前後陳述時之各種外部情況進
      行比較，以資決定何者外部情況具有可信性。本件證人丁○○、乙○○、戊○○於警詢之證述，核與彼等於本院審
      判中之證述不符，茲審酌彼等於警詢之陳述並無證據足認
      遭到強暴、脅迫、詐欺或其他不正方法之對待，致影響其
      陳述之任意性，且彼等於警詢之陳述較接近案發時點，記
      憶應較為清晰，又當時未直接面對被告2 人，心理壓力較
      小，較為平穩篤定而無顧忌，且較無餘裕勾串被告虛捏其
      詞，較有可能據實陳述，應認具有較可信之特別情況，且
      為證明犯罪事實存否所必要，而依同法第159 條之2 規定
      得為證據，至於其警詢陳述之證明力如何、是否就起訴事
      實足以使法院達到無合理懷疑之程度，則屬另事（詳後述
      ），不可混為一談。至於證人甲○○於本院審判中經按址
      傳喚且親收傳票後並未到庭，此有送達證書在卷可參，其
      既未於審判中到庭陳述，則無依刑事訴訟法第159 條之2
      比較先後陳述是否不符而賦予證據能力之機會，且無同法
      第159 條之3 各款所列得為證據之事由，被告及辯護人復
      明示不同意作為證據，尚無依同法第159 條之5 取得證據
      能力之餘地，是證人甲○○於警詢之陳述應無證據能力。
（二）證人甲○○、丁○○、乙○○於偵訊陳述部分：
      按被告以外之人於偵查中向檢察官所為之陳述，除顯有不
      可信之情況外，得為證據，刑事訴訟法第159 條之1 第2
      項定有明文。本件證人甲○○、丁○○、乙○○於偵查中
      具結而向檢察官所為之陳述，並無事證足認遭到強暴、脅
      迫或其他不當外力干擾，未見有何顯不可信之情況，是得
      為證據。雖然彼等於偵訊中未經對質詰問，然其中丁○○
      、乙○○2 人業已於本院審判中傳喚到庭進行交互詰問，
      已保障被告之對質詰問權，尚不因偵訊中未經對質詰問而
      影響其證據能力（最高法院95年度臺上字第5256號判決意
      旨參照）。至於證人甲○○經本院按址傳喚且親收傳票後
      並未到庭，此有送達證書在卷可參，辯護人於96年5 月24
      日當庭表示經詢問被告認毋庸再傳，則視同放棄對質詰問
      之機會，不能據以主張證人甲○○於偵訊中之陳述無證據
      能力（最高法院95年度臺上字第6675號判決意旨參照）。
二、扣案物品部分：
    被告2 人辯稱：本件是辛○○於95年2 月28日外出時遭警察
    壓倒在地並搜身，警察搜走辛○○之鑰匙後，強押辛○○上
    樓，自行用鑰匙開門，進而搜到扣案物品，至於在場之被告
    2 人及彭淑惠、己○○所簽立之自願搜索同意書則是事後迫
    於無奈而簽立，警察執行搜索並不合法，所扣得之物品不得
    作為證據等情。茲應審究者，乃警察在高雄市○鎮區○○路
    18巷34弄4 號4 樓執行搜索，是否有經過在場4 人之同意。
    經查：
（一）警方因接獲檢舉上址有人涉嫌販賣毒品，乃在樓下外面埋
      伏，嗣於約1 週後之95年2 月28日上午9 時許，適辛○○
      下樓外出之際，警察即上前盤查並表明身分，請辛○○自
      行將身上物件拿出來看，且請辛○○帶同警方上樓，由辛○○自行持鑰匙開門，在場之辛○○、庚○○、彭淑惠、
      己○○均同意警方搜索，並當場簽署自願性同意搜索筆錄
      及搜索扣押筆錄等經過情節，業經證人丙○○於本院審判
      中證述歷歷。另觀諸卷附自願性同意搜索筆錄上，確有前
      述4 人之簽名捺印，而搜索扣押筆錄「執行之依據」欄亦
      確係勾選「依刑事訴訟法第131 條之1 經受搜索人同意執
      行搜索」之事由且有庚○○簽名捺印，筆錄末尾並有前述
      4 人之簽名捺印，被告2 人亦不爭執該4 人簽名捺印之真
      正。
（二）其次，被告辛○○於95年2 月28日警詢供稱：查獲當時剛
      從家中外出，遭警方盤查，並自同引帶警方進入屋內，當
      時在客廳發現安非他命吸食器1 組，在場之伊與庚○○、
      彭淑惠、己○○4 人均同意警方搜索等語。嗣於同日偵訊
      供稱：「（警察今天到你居住的高雄市○鎮區○○路18巷
      34弄4 號4 樓住所搜索？）是的，我在樓下遇到警察盤查
      ，是我同意搜索」、「（警察搜索的地點是否你與庚○○
      共同居住？）是的」等語。嗣於95年3 月1 日本院羈押訊
      問時供稱：「95年2 月28日我在上開育樂路的住處樓下遇
      到警察，我就帶警察上去搜索，當時有洪淑惠、己○○及
      我叔叔在場」等語。由此觀之，被告辛○○於警詢、偵訊
      及本院訊問時數度供稱有同意警方搜索，且未提及有遭到
      何強暴、脅迫或不正方法對待之情事，則其嗣後改稱並未
      同意搜索，應屬避就之詞，尚難採信。
（三）再者，證人彭淑惠於95年2 月28日警詢證稱：4 人均有同
      意警方搜索，警方並未施以強暴、脅迫或其他不正方法使
      在場4 人同意搜索，伊係在精神狀況、理解能力均正常之
      情況下同意等語。另被告庚○○於95年2 月28日警詢亦供
      稱：伊有同意搜索，警方並未施以強暴、脅迫或其他不正
      方法使在場4 人同意搜索，伊係在精神狀況、理解能力均
      正常之情況下同意等語，並於95年3 月8 日偵訊中再度肯
      認警詢所述實在且警察並未毆打伊，顯見其於警詢陳述時
      並未遭到外界壓力而扭曲自己之意志，則其於警詢中供稱
      有同意搜索，應屬可信，至於其嗣後翻異前詞，衡情亦不
      無避就之虞，要難遽信。
（四）至於證人己○○於本院審判中雖證稱：伊於當天警察搜索
      時在場，警察一進去就到各房間搜索，並未詢問在場之人
      是否同意搜索，在搜索之前並未簽署任何文件，忘記自願
      性同意搜索筆錄是在何處所簽署等語。然其既為被告2 人
      之友人，衡情不無迴護之虞，所述尚難遽信。綜據上述，
      本件警方實施搜索前應有經過在場之人同意，其搜索並無
      違法之處，因搜索而扣得之相關物品，應可作為證據。
三、按鑑定人由審判長、受命法官或檢察官就下列之人選任1 人
    或數人充之：一為就鑑定事項有特別知識經驗者。二為經政
    府機關委任有鑑定職務者；鑑定之經過及其結果，應命鑑定
    人以言詞或書面報告；法院或檢察官得囑託醫院、學校或其
    他相當之機關、團體為鑑定，或審查他人之鑑定，並準用刑
    事訴訟法第203 條至第206 條之1 規定，同法第198 條、第
    206 條第1 項、第208 條第1 項分別定有明文。而臺灣高等
    法院檢察署92年10月15日檢文允字第0921001322號函業已明
    示概括選任內政部警政署刑事警察局為槍彈有無殺傷力之鑑
    定機關，另概括選任法務部調查局為毒品種類、成分之鑑定
    機關，則下引內政部警政署槍彈鑑定書及法務部調查局鑑定
    通知書，既係檢察機關概括委託內政部警政署及法務部調查
    局鑑定後所製作之鑑定報告，為刑事訴訟法第159 條第1 項
    所指例外情形，應有證據能力。又下引高雄醫學大學附設中
    和紀念醫院檢驗報告，則係臺灣高雄地方法院檢察署檢察官
    委託機關鑑定後所製作之鑑定報告，亦應有證據能力。
四、其他部分：
    按被告以外之人於審判外之陳述，雖不符刑事訴訟法第159
    條之1 至第159 條之4 規定，而經當事人於審判程序同意作
    為證據，法院審酌該言詞陳述或書面陳述作成時之情況，認
    為適當者，亦得為證據；當事人、代理人或辯護人於法院調
    查證據時，知有該法第159 條第1 項不得為證據之情形，而
    未於言詞辯論終結前聲明異議者，視為有前項之同意，該法
    第159 條之5 業已明揭其旨。本件所引其他審判外之書面資
    料，檢察官、被告2 人及辯護人均知為審判外之書面資料，
    且均同意或無異議作為證據，本院審酌其取得之過程並無瑕
    疵，且與本案具有關連性，未見有何不適當之情形，是得為
    證據。
貳、有罪部分：
一、被告庚○○寄藏槍彈部分：
（一）訊據被告庚○○對其於80幾年間受友人孫新豐之寄託而藏
      放槍、彈之事實供承不諱，而扣案物品經送鑑驗結果如下
      ：１、改造手槍1 支（槍枝管制編號0000000000），係由
      仿BERETTA 廠92FS型半自動手槍製造之槍枝，換裝土造金
      屬槍管而成之改造手槍，機械性能良好，可擊發適用子彈
      ，具有殺傷力。２、改造手槍1 支（槍枝管制編號000000
      0000），係由仿BERETTA 廠84型半自動手槍製造之槍枝，
      換裝土造金屬槍機、槍管而成之改造手槍，機械性能良好
      ，可擊發適用子彈，具有殺傷力。３、改造手槍1 支（槍
      枝管制編號0000000000），係由仿WALTHER 廠PPK/S 型半
      自動手槍製造之槍枝，經檢視欠缺槍管，無法供發射彈丸
      使用，依現狀不具殺傷力，非屬槍砲彈藥刀械管制條例管
      制之槍枝。４、改造手槍1 支（槍枝管制編號0000000000
      ），係由仿轉輪手槍製造之槍枝車通槍管及轉輪彈倉內阻
      鐵而成之改造手槍，擊發功能正常，可擊發適用子彈，具
      有殺傷力。５、送鑑子彈44顆中： (1)有3 顆係口徑0.38
      吋之制式子彈，具有殺傷力； (2)有5 顆係口徑9mm 之制
      式子彈，具有殺傷力； (3)有7 顆係由土造金屬彈殼加裝
      直徑8.0mm 至9.0mm 金屬彈頭而成之土造子彈，經取樣2
      顆試射結果，其中1 顆可擊發具有殺傷力，另1 顆雖可擊
      發，惟其發射動能甚微，不具殺傷力，非屬槍砲彈藥刀械
      管制條例所規範子彈； (4)有13顆係由土造金屬彈殼加裝
      直徑7.9mm 至8.1lmm金屬彈頭而成之土造子彈，經取樣4
      顆試射結果，其中1 顆可擊發具有殺傷刀，另3 顆無法擊
      發不具殺傷力； (5)有9 顆係由土造金屬彈殼加裝直徑
      6.5mm 至6.6mm 金屬彈頭而成之土造子彈，經取樣3 顆試
      射結果均無法擊發不具殺傷力； (6)有3 顆係由玩具金屬
      彈殼加裝直徑7.4mm 至7. 6mm金屬彈頭而成之改造子彈，
      經取樣1 顆試射結果雖可擊發，惟其發射動能甚微，不具
      殺傷力； (7)有4 顆係由土造金屬彈殼加裝直徑7.9mm 至
      8.1mm 金屬彈頭而成，均欠缺底火及火藥不具子彈完整結
      構，均不具殺傷力。６、銅彈頭8 顆，均係土造金屬彈頭
      ，非槍砲彈藥之主要組成零件。７、鉛彈頭3 顆，均係土
      造鉛質彈頭，非槍砲彈藥之主要組成零件。８、送鑑彈殼
      3 顆，均係土造金屬彈殼。９、鉛丸22顆，分係不同號數
      之鉛錘，非槍砲彈藥之主要組成零件。上開鑑驗結果有內
      政部警政署刑事警察局95年4 月4 日刑鑑字第0950035165
      號槍彈鑑定書以及內政部95年6 月12日內授警刑字第0950
      70779 號函附卷可稽，足徵被告庚○○之自白與事實相符
      ，堪予採信。
（二）就前述鑑驗結果，應再予以說明者如下：１、前述由土造
      金屬彈殼加裝直徑8.0mm 至9. 0mm金屬彈頭而成之土造子
      彈7 顆中，經取樣2 顆試射結果，其中1 顆可擊發具有殺
      傷力，另1 顆雖可擊發，惟其發射動能甚微，不具殺傷力
      ，至於其餘未試射之子彈5 顆，既未經證明具有殺傷力，
      應認並不具有殺傷力。２、前述由土造金屬彈殼加裝直徑
      7.9mm 至8.1lmm金屬彈頭而成之土造子彈13顆中，經取樣
      4 顆試射結果，其中1 顆可擊發具有殺傷力，另3 顆則無
      法擊發不具殺傷力，至於其餘未試射之子彈9 顆，既未經
      證明具有殺傷力，則應認並不具有殺傷力。３、由土造金
      屬彈殼加裝直徑6.5mm 至6.6mm 金屬彈頭而成之土造子彈
      9 顆中，經取樣3 顆試射結果均無法擊發不具殺傷力，至
      於其餘未試射之子彈6 顆，既未經證明具有殺傷力，亦應
      認其並不具有殺傷力。４、由玩具金屬彈殼加裝直徑7.4m
      m 至7.6mm 金屬彈頭而成之改造子彈3 顆中，經取樣1 顆
      試射結果雖可擊發，惟其發射動能甚微，不具殺傷力，至
      於其餘未試射之子彈2 顆，既未經證明具有殺傷力，則應
      認定並不具有殺傷力。５、土造金屬彈殼3 顆，檢察官亦
      未舉證係屬槍砲彈藥之主要組成零件，應認非屬主要組成
      零件。
（三）公訴意旨雖認前開改造之槍枝及子彈係由被告庚○○所製
      造，然而，扣案之多樣式螺絲起子工具1 組、鉗子4 支、
      銼刀4 支、鐵鋸3 支、鐵鎚2 支、螺絲起子5 支、剪刀1
      支、美工刀1 支、鐵湯匙1 支、測量器2 個、滅音器1 個
      等物，大部分為日常生活使用之物，且槍枝及子彈之改造
      需要相當之技術，若無其他積極證據足以佐證，尚難僅憑
      前開扣案物品，即遽認為警扣得之改造手槍、子彈係被告
      庚○○所製造。至於辯護人聲請鑑定扣案工具能否作為改
      造槍枝、子彈之用？扣案改造槍枝、子彈是否經過改造且
      由扣案工具所改造完成？等情，經核尚無調查之必要，附
      此敘明。
（四）此外，孫新豐已於90年9 月18日死亡之事實，有個人基本
      資料表附卷可稽。綜上所述，此部分事證明確，被告庚○○犯行應堪認定。
二、被告庚○○持有大麻部分：
    訊據被告庚○○對於持有含大麻之煙草1 包之事實供承不諱
    ，而扣案煙草1 包經送鑑驗結果，確含大麻成分，淨重0.22
    公克（空包裝重0.23公克），有法務部調查局95年5 月11日
    調科壹字第220023147 號鑑定通知書附卷可稽，足徵被告之
    自白與事實相符，應堪採信。又其前因施用第2 級毒品案件
    ，經臺灣高等法院高雄分院於95年4 月20日以95年度上訴第
    114 號判決處有期徒刑6 月確定，此有臺灣高等法院被告前
    案紀錄表在卷可按。其雖稱本件查扣之大麻亦係預備供自己
    施用之毒品，然而，其於查獲後之95年3 月1 日經警詢問有
    無施用毒品時，僅承認有施用海洛因，並未提及施用大麻之
    事，且否認扣案大麻為其所有，另被告辛○○於95年2 月28
    日警詢時，亦稱僅知道庚○○有施打海洛因，可見本件被告
    庚○○持有大麻之行為，應與前述施用第2 級毒品之犯行各
    自獨立，並不為前案判決效力所影響。是此部分犯行之事證
    亦臻明確，可堪認定。
三、被告辛○○轉讓海洛因部分：
    此部分犯罪事實，業經被告辛○○供承不諱，並經證人彭淑
    惠於95年2 月28日警詢中證述歷歷，足徵被告辛○○之自白
    與事實相符，堪予採信，此部分事證明確，應堪認定。
四、新舊法比較適用問題：
（一）被告庚○○部分：
  １、按行為後法律有變更者，適用行為時之法律，但行為後之
      法律有利於行為人者，適用最有利於行為人之法律，刑法
      第2 條第1 項定有明文。本件被告行為後，所犯槍砲彈藥
      刀械管制條例第8 條第4 項寄藏可發射子彈具有殺傷力之
      槍枝罪、同條例第12條第4 項未經許可寄藏子彈罪以及毒
      品危害防制條例第11條第2 項持有第2 級毒品罪所規定之
      罰金刑本身並未變更。然而，刑法於95年7 月1 日修正施
      行前之第33條第5 款原規定罰金刑為銀元1 元以上即新臺
      幣3 元以上，修正後該條款則將罰金刑提高為新臺幣1,00
      0 元以上，並以百元計算之，核諸刑法第35條所規定刑之
      輕重比較標準，以行為時之法律規定較有利於被告。其次
      ，就罰金刑之加重，依修正後刑法第67條規定，其最高度
      及最低度同加重之，與修正前刑法第68條所定僅加重其最
      高度加以比較，以修正後規定較不利於被告；而罰金刑之
      減輕，依修正後刑法第67條規定，其最高度及最低度同減
      輕之，與修正前刑法第68條所定僅減輕其最高度加以比較
      ，以修正後規定較有利於被告。經綜合比較結果，被告行
      為後之法律除罰金刑減輕部分外，均無較有利於被告之情
      形，而本件並無罰金刑減輕之情形，是依刑法第2 條第1
      項前段規定，自應適用95年7 月1 日修正施行前之刑法論
      處。
  ２、至於刑法第47條關於累犯之規定雖亦有修正，但觀諸被告
      之前科紀錄以及本件乃故意犯罪之態樣觀之，不論依修正
      前或修正後之規定，本件犯行均構成累犯而應加重其刑，
      新舊法適用結果對於被告並無有利或不利之影響，另刑法
      第55條雖有修正，但關於想像競合犯之規定，新、舊法規
      範內容並無實質差異，凡此均不生比較問題，應逕適用裁
      判時之新法。
  ３、按寄藏槍、彈罪為繼續犯，於終止寄藏之前，犯罪行為仍
      在繼續實施之中，另持有毒品罪，其持有之繼續亦為行為
      之繼續，於終止持有行為之前，犯罪行為仍在繼續實施之
      中，最高法院93年度臺上字第2253號、94年度臺上字第15
      69號判決意旨可資參照。是其間法律縱有變更，亦無行為
      後法律變更之可言，附此敘明。
（二）被告辛○○部分：
      本件被告行為後，所犯毒品危害防制條例第8 條第1 項轉
      讓第1 級毒品罪所定罰金刑本身並未變更，然而，刑法於
      95年7 月1 日修正施行前之第33條第5 款原規定罰金刑為
      銀元1 元以上即新臺幣3 元以上，修正後該條款則將罰金
      刑提高為新臺幣1,000 元以上，並以百元計算之，核諸刑
      法第35條所規定刑之輕重比較標準，以行為時之法律規定
      較有利於被告。其次，95年7 月1 日修正施行之新刑法，
      業已刪除第56條關於連續犯之規定，而被告於舊法時期所
      為數次轉讓第2 級毒品犯行，如依修正前之連續犯規定論
      以一罪，僅得加重其刑至二分之一，倘依新法則應數罪分
      別論斷而併罰，其刑度較依連續犯規定論以一罪之結果為
      重，以舊法對被告較有利。經綜合比較結果，以行為時之
      法律較有利於被告，是依刑法第2 條第1 項前段規定，自
      應適用95年7 月1 日修正施行前之刑法論處。
五、論罪科刑：
（一）被告庚○○部分：
  １、核被告庚○○所為，係犯槍砲彈藥刀械管制條例第8 條第
      4 項寄藏可發射子彈具有殺傷力之槍枝罪、同條例第12條
      第4 項未經許可寄藏子彈罪以及毒品危害防制條例第11條
      第2 項持有第2 級毒品罪。其寄藏後繼續持有槍、彈之行
      為，均為寄藏行為之當然結果，不另論罪。公訴意旨認被
      告就槍砲彈藥刀械管制條例部分係犯該條例第8 條第1 項
      未經許可製造可發射子彈具有殺傷力之槍枝罪以及同條例
      第12條第1 項未經許可製造子彈罪，尚有未洽，已如前述
      ，然基本事實既屬同一，本院乃予以變更所犯法條。又其
      以一行為觸犯寄藏槍枝及寄藏子彈二罪，為想像競合犯，
      應依刑法第55條規定從一重之寄藏槍枝罪處斷。至其所犯
      寄藏槍枝罪與持有第2 級毒品罪之犯意個別，行為互殊，
      應予分論併罰。又被告有如前開事實欄所列前科紀錄，此
      有臺灣高等法院被告前案紀錄表在卷可參，其於有期徒刑
      行完畢後，5 年內故意再犯本件有期徒刑以上之罪，為累
      犯，應依刑法第47條第1 項規定加重其刑。
  ２、茲審酌被告未經許可，擅自寄藏具有殺傷力之改造手槍3
      支、具有殺傷力之子彈共計10顆，對於他人安全及社會治
      安危害頗鉅，另持有含第2 級毒品之煙草1 包（淨重0.22
      公克，空包裝重0.23公克），亦危害社會治安，並有流毒
      於他人之風險，然念其尚能供承犯行，以及其犯罪之手段
      、所生危害等一切情狀，量處如主文所示之刑，並審酌上
      情以及依警詢筆錄所示其教育程度為國小畢業、職業無）
      、家庭經濟狀況為勉持等情形，就罰金部分依新法諭知易
      服勞役之折算標準，另依舊法定應執行之刑，以資懲儆。
      （被告行為時之刑法第42條第2 項前段原規定：「易服勞
      役以1 元以上3 元以下，折算1 日」，且依罰金罰鍰提高
      標準條例第2 條規定就其原定數額提高為100 倍折算1 日
      ，亦即被告行為時之易服勞役折算標準，應以銀元100 元
      以上300 元以下折算1 日，經折算為新臺幣後，應以新臺
      幣300 元以上900 元以下折算為1 日，嗣後95年7 月1 日
      修正施行之刑法第42條第3 項前段則規定：「易服勞役以
      新臺幣1 千元、2 千元或3 千元折算1 日」，比較結果以
      修正後之折算標準較有利於被告，是應依刑法第2 條第1
      項規定適用新法諭知易服勞役之折算標準。又，被告行為
      時之刑法第51條第5 款原規定，宣告多數有期徒刑者，於
      各刑中之最長期以上，各刑合併之刑期以下，定其刑期，
      但不得逾20年，嗣後95年7 月1 日修正施行之新刑法就該
      條款亦有修正，提高多數有期徒刑合併應執行之刑不得逾
      30年，就此亦應依刑法第2 條第1 項規定比較適用新舊法
      ，而比較結果修正前之刑法並非較不利於被告，是應依刑
      法第2 條第1 項前段規定適用舊法定應執行之刑。）
  ３、沒收部分：
   [1]扣案含第2 級毒品大麻之煙草1 包（淨重0.22公克，空包
      裝重0.23公克，送驗結果業如前述，又其煙草及包裝應無
      法與毒品完全澈底析離乾淨而應整體視為毒品），應依毒
      品危害防制條例第18條第1 項前段規定宣告沒收。
   [2]下列扣案物品均屬違禁物，業如前述，應依刑法第38條第
      1 項第1 款規定宣告沒收：（1） 仿BERETTA 廠92 FS 型
      半自動手槍製造而換裝土造金屬槍管而成，可適用擊發子
      彈具有殺傷力之改造手槍1 支（槍枝管制編號0000000000
      ）；（2） 仿BERETTA 廠84型半自動手槍製造而換裝土造
      金屬槍機、槍管而成，可擊發適用子彈具有殺傷力之改造
      手槍1 支（槍枝管制編號0000000000）；（3） 由仿轉輪
      手槍製造而車通槍管及轉輪彈倉內阻鐵而成，可擊發適用
      子彈具有殺傷力之改造手槍1 支（槍枝管制編號00000000
      00）；（4） 口徑為0.38吋具有殺傷力之制式子彈3 顆；
      （5） 口徑為9mm 具有殺傷力之制式子彈5 顆。
   [3]下列扣案物品均不具殺傷力，並非槍砲彈藥刀械管制條例
      所規範之槍、彈或其主要組成零件，業如前述，且亦無證
      據認係被告所有供犯罪所用之物，是尚無從宣告沒收：（
      1） 仿WALTHER 廠PP K/S型半自動手槍製造，但欠缺槍管
      無法供發射彈丸使用，不具殺傷力之改造手槍1 支（槍枝
      管制編號00000000 00） ；（2） 由土造金屬彈殼加裝直
      徑8.0mm 至9.0mm 金屬彈頭而成之土造子彈7 顆（其中1
      顆試射結果雖可擊發具有殺傷力，但因已試射而不具殺傷
      力）；（3） 由土造金屬彈殼加裝直徑7.9mm 至8.1lmm金
      屬彈頭而成之土造子彈13顆（其中1 顆經試射雖可擊發具
      有殺傷刀，但因已試射而不具殺傷力）；（4） 由土造金
      屬彈殼加裝直徑6.5mm 至6.6 mm金屬彈頭而成之土造子彈
      9 顆；（5） 由玩具金屬彈殼加裝直徑7.4mm 至7.6mm 之
      金屬彈頭而成之改造子彈3 顆；（6） 由土造金屬彈殼加
      裝直徑7. 9mm至8.1mm 金屬彈頭而成之子彈4 顆；（7）
      土造銅彈頭8 顆；（8） 土造鉛質彈頭3 顆；（9） 土造
      金屬彈殼3 顆；（10）不同號數之鉛錘計22顆。
   [4]扣案之多樣式螺絲起子工具1 組、鉗子4 支、銼刀4 支、
      鐵鋸3 支、鐵鎚2 支、螺絲起子5 支、剪刀1 支、美工刀
      1 支、鐵湯匙1 支、測量器2 個、滅音器1 個等物，並無
      證據可認係被告所有供本件犯罪所用之物，尚無從宣告沒
      收。
（二）被告辛○○部分：
      核被告辛○○所為，係犯毒品危害防制條例第8 條第1 項
      轉讓第1 級毒品罪。其持有第1 級毒品之低度行為為轉讓
      之高度行為所吸收，毋庸另論。其先後數次轉讓行為之時
      間緊接，所犯構成要件相同，顯係基於概括犯意而為，應
      依刑法修正前第56條連續犯規定論以一罪，並加重其刑。
      茲審酌被告連續轉讓海洛因予彭淑惠施用計10餘次，每次
      重量約0.15公克，不僅危害他人身體健康，且有害於社會
      秩序，然念其尚能供承犯行，以及其犯罪之手段、所生危
      害等一切情狀，量處如主文所示之刑，以資懲儆。至於扣
      案白粉10包，有1 包（原標示為1.62公克）未發現毒品成
      分（淨重1. 00 公克，空包裝重0.68公克），另9 包（原
      標示為0.30公克）均含海洛因成分，合計淨重1.21公克，
      空包裝總重1. 90 公克，此有法務部調查局95年5 月18日
      調科壹字第2200 23128號鑑定通知書。被告辛○○雖供承
      有施用過扣案之海洛因，然並無證據足認此等海洛因乃其
      轉讓予彭淑惠或預備轉讓予彭淑惠施用之毒品，是與本案
      欠缺關連性，尚無從在本案宣告沒收。
（三）其他扣案物品之處理：
      至於扣案之未含甲基安非他命成分之白色粉末4 包（驗後
      淨重分別為18.24 公克、5.84公克、3.15公克、1.54公克
      ，有高雄醫學大學附設中和紀念醫院編號0000-000、0000
      -000、00 00-000 、0000-000之檢驗報告附卷為憑）、帳
      冊3 本、電子磅秤1 臺、吸食器1 組、攪拌器1 臺、分裝
      毒品夾鏈袋熱熔器1 臺、空夾鏈袋14大包、現金新臺幣17
      8,000 元、行動電話5 支等物，尚無證據足認與本案論罪
      科刑部分具有關連性，是不予宣告沒收。
六、不另諭知無罪部分：
    公訴意旨另認被告庚○○持有第2 級毒品安非他命4 包計31
    .04 公克，於95年2 月28日一併為警查獲，而涉犯毒品危害
    防制條例第11條第2 項持有第2 級毒品罪嫌。訊據被告庚○○堅決否認此部分犯行，辯稱：扣案物品係可卡因而非安非
    他命，用以摻在海洛因裡施用較為節省等語。經查，公訴意
    旨所稱安非他命之白粉4 包經送鑑驗結果，均不含甲基安非
    他命成分，驗後淨重分別為18.24 公克、5.84公克、3.15公
    克、1.54公克，有高雄醫學大學附設中和紀念醫院編號0000
    -000、0000-000、0000-000、0000-000之檢驗報告附卷為憑
    。公訴意旨認被告庚○○持有安非他命，尚嫌無據，然公訴
    意旨認此部分與前開持有第2 級毒品大麻部分為事實上一罪
    關係，爰不另為無罪之諭知。
參、無罪部分：
一、按犯罪事實應依證據認定之，無證據不得認定犯罪事實；不
    能證明被告犯罪者，應諭知無罪之判決，刑事訴訟法第154
    條第2 項、第301 第1 項分別定有明文。又認定犯罪事實所
    憑之證據，雖不以直接證據為限，間接證據亦包括在內，然
    而無論直接或間接證據，其為訴訟上之證明，須達於通常一
    般之人均不致有所懷疑，而得確信其為真實之程度者，始得
    據為有罪之認定，最高法院76年臺上字第4986號判例意旨可
    資參照。又檢察官對於起訴之犯罪事實，應負提出證據及說
    服之實質舉證責任，倘其所提出之證據，不足為被告有罪之
    積極證明，或其指出證明之方法，無從說服法院以形成被告
    有罪之心證，基於無罪推定之原則，自應為被告無罪判決之
    諭知，最高法院92年臺上字第128 號判例亦已明揭其旨。
二、公訴意旨略以：被告辛○○與共同被告庚○○共同基於改製
    、持有槍彈之犯意，於不詳時間，在高雄市○鎮區○○路18
    巷34弄4 號4 樓家中，以多樣式螺絲起子工具1 組、鉗子4
    支（誤載為1 支）、銼刀4 支、鐵鋸3 支、鐵鎚2 支、螺絲
    起子5 支、剪刀1 支、美工刀1 支、鐵湯匙1 支等工具，製
    造具有殺傷力之改造槍枝、子彈，並持有制式子彈，嗣於95
    年2 月28日為警查獲，因認被告辛○○涉犯槍砲彈藥刀械管
    制條例第8 條第1 項未經許可製造可發射子彈具有殺傷力之
    槍枝罪嫌以及同條例第12條第1 項未經許可製造子彈罪嫌。
    訊據被告辛○○固不否認居住在上址，然堅決否認此部分犯
    行，辯稱：扣案槍彈均在庚○○房間查獲，伊並不知有該等
    物品等語。經查，扣案槍彈為孫新豐寄藏在庚○○處，且是
    在庚○○房間查獲之事實，業經被告庚○○供述明確。被告
    辛○○雖亦係居住在上址，然與庚○○係屬不同之個體，且
    各有不同之房間，不能僅因被告辛○○居住該處，即遽認與
    庚○○共同持有該等槍彈，更遑論有何改造槍彈之情事。公
    訴意旨並未積極證明被告辛○○此部分犯行達無合理可疑之
    程度，且查無其他積極證據足認被告辛○○涉有此部分犯行
    ，揆諸前揭說明，自應為無罪之諭知。
三、公訴意旨另以：被告辛○○持有第2 級毒品大麻1 包（0.4
    公克）及安非他命4 包（31.04 公克），而於95年2 月28日
    為警查獲，因認被告辛○○涉犯毒品危害防制條例第11條第
    2 項持有第2 級毒品罪嫌等情。訊據被告辛○○固不否認居
    住在上址，然堅決否認此部分犯行，辯稱：該等物品均非伊
    所持有等語。經查，公訴意旨所稱安非他命之白粉4 包經送
    鑑驗結果，均不含甲基安非他命成分，驗後淨重分別為18.2
    4 公克、5.84公克、3.15公克、1.54公克，有高雄醫學大學
    附設中和紀念醫院編號0000 -000 、0000-000、0000-000、
    0000-000之檢驗報告附卷為憑，已如前述，則公訴意旨認被
    告辛○○持有安非他命，尚嫌無據。就大麻部分，被告庚○○業已供稱係其所有且在其房間所查獲（即前開論罪科刑部
    分所認定其持有之大麻），被告辛○○雖亦係居住在上址，
    然與庚○○係屬不同之個體，且各有不同之房間，不能僅因
    被告辛○○居住該處，即遽認與庚○○共同持有大麻。公訴
    意旨並未積極證明被告辛○○此部分犯行達無合理可疑之程
    度，且查無其他積極證據足認被告辛○○涉有此部分犯行，
    揆諸前揭說明，自應為無罪之諭知。
四、公訴意旨另以：被告庚○○、辛○○基於販賣第1 級毒品海
    洛因之概括犯意聯絡，於94年12月10日起迄95年2 月27日止
    ，2 人先自不詳姓名年籍之人處共同出資購買海洛因，由被
    告庚○○以其持有門號0000000000之行動電話，由被告辛○○以其持有門號0000000000、0000000000之行動電話，由被
    告庚○○聯絡購買毒品之人，或以2 人共同交付之方式，或
    以被告辛○○交付之方式，在高雄縣鳳山市○○路加油站、
    廣東街等處，連續販賣海洛因予甲○○、丁○○、乙○○、
    戊○○等人，而涉犯毒品危害防制條例第4 條第1 項販賣第
    1 級毒品罪嫌等情。訊據被告2人均堅決否認此部分犯行，
 　 辯稱：並未販賣海洛因予甲○○、丁○○、乙○○、戊○○
    等語。經查：
（一）按施用毒品者，其所稱向某人購買之供述，須補強證據以
      擔保其供述之真實性，良以施用毒品者其供述之憑信性本
      不及於一般人，況施用毒品者其供出來源，因而破獲者，
      法律復規定得減輕其刑，其有為偵查機關誘導、或為邀輕
      典而為不實之陳述之可能，其供述之真實性自有合理之懷
      疑，是施用毒品者關於其向某人購買毒品之供述，必須補
      強證據佐證，以擔保其供述之真實性，俾貫澈刑事訴訟無
      罪推定及嚴格證明之基本原則；而茲所謂補強證據，指其
      他有關證明施用毒品者之關於毒品交易之供述真實性之相
      關證據而言，必須與施用毒品者關於毒品交易之供述，具
      有相當程度之關聯性，而足使一般人對施用毒品者關於毒
      品交易之供述，並無合理之懷疑存在，而得確信其為真實
      ，始足當之，此有最高法院96年度臺上字第2800號判決意
      旨可資參照。復按犯施用毒品之罪，供出毒品來源，因而
      破獲者，得減輕其刑，毒品危害防制條例第17條定有明文
      ，可見施用毒品者之該項供述，乃有利於己之陳述，其證
      明力如何，固由法院本於確信自由判斷，但為防範施用毒
      品者作利己損人之不實供述，以邀減刑寬典，自須擔保該
      項供述之真實性，始得作為判斷之依據，故事實審法院仍
      必須調查其他證據，以資審認，必至因其他證據之證明力
      已可確信該項供述為真實而無合理之懷疑時，始得據為對
      他人不利之認定；又原審判決認定被告販賣毒品海洛因予
      甲、乙、丙、丁等人之犯行，無非依據彼等於警詢、偵查
      或（及）審判中之供述為其論斷之唯一依據，然各該證人
      於警詢、偵查或（及）審判中之供述，本具有證據之同一
      性，縱屬其各人先後供述一致，應無彼此互相補強之效力
      可言，此等意旨亦經最高法院95年度臺上字第5707號判決
      論述綦詳。茲就公訴意旨所認被告2 人販賣海洛因之對象
      甲○○、丁○○、乙○○、戊○○部分，分別論述如下：
（二）甲○○部分：
      證人甲○○於95年3 月14日偵訊證稱：有人叫伊綽號「大
      雄」，檢察官所提示被告庚○○、辛○○之照片，伊只認
      識辛○○，是經由朋友介紹認識，有向辛○○買過4 、5
      次第1 級毒品，伊都用0000000000電話與對方聯絡，自94
      年12月開始一直到過年前向辛○○買毒品，地點都在鳳山
      市○○路加油站，每次購買毒品數量很少，1 包新臺幣（
      下同）1,000 元，伊不確定打電話之對象「阿郎」是否即
      為辛○○，警詢所述實在等語。又其所提及之警詢，係指
      95年3 月14日警詢，而該次警詢其係證稱：伊是向1 名綽
      號「阿郎」之男子購買海洛因，總共買了4 、5 次，每次
      買1 小包（0.1 公克），價錢1,000 元，在高雄縣鳳山市
      ○○○路一家加油站購買，伊是在94年11、12月間認識「
      阿郎」，每次都是以伊之行動電話0000000000和對方聯絡
      ，「阿郎」之行動電話為0000000000、0000000000，不知
      道由何人接電話後，即由辛○○和伊約在高雄縣鳳山市○○○路一家加油站外見面交易購買毒品，最後1 次在94年
      12月底，警方提供被告庚○○、辛○○相片，伊只認識辛○○，不曾見過庚○○，辛○○即為與伊交易毒品之人等
      語。證人甲○○雖指證辛○○即為其購買海洛因之對象，
      然其陳述仍須有相當之補強證據，以擔保其真實性，業如
      前述，且其接受警詢之時間在本件案發之後，警察於詢問
      時業已準備被告2 人之相片及帳冊供其指認，則其陳述時
      有無受到暗示或誘導，亦有探究之空間。而自扣案帳冊觀
      之，其中固然有「大雄  0000000000」之記載，與證人所
      稱電話相合，且在帳冊12月13日、12月16日、12月17日、
      12月18日、1 月27日、1 月28日、1 月29日、1 月30日、
      1 月31日、2 月3 日、2 月5 日、2 月12日、2 月13日、
      2 月15日、2 月16日、2 月17日、2 月18日、2 月19日、
      2 月20日、2 月26日之各頁記載中，均有出現「大雄」之
      名字，有的期日不只出現「大雄」名字1 次，且「大雄」
      名字後面並連接有「1 」或「2 」之數字，或尚有「欠30
      」、「欠50」、「欠60」、「欠70」等記載，然此未必即
      為交易海洛因毒品之記載。且帳冊所載之時間從94年12月
      至95年2 月底，次數高達20餘次，每次數量亦未盡一致，
      此與甲○○所證述交易之時間、地點、數量均有甚大歧異
      ，並不足以作為甲○○陳述之佐證。況甲○○所證述之交
      易對象僅有辛○○而不及於庚○○，然扣案帳冊卻係庚○○所使用，此經其供明在卷，則如何能由庚○○之帳冊遽
      以推認其與辛○○有犯意聯絡而由辛○○出面販售海洛因
      予甲○○？準此以觀，檢察官所提出之積極證據尚不足以
      證明被告2 人有販賣海洛因予甲○○之犯行，其間尚有合
      理之懷疑存在。
（三）丁○○部分：
      證人丁○○於95年4 月18日警詢證稱：伊有施用海洛因，
      伊使用之行動電話號碼為0000000000（已停用）、000000
      0000，被告2 人案件查扣之帳冊上所留「燕仔  00000000
      00 0000000000 」是伊本人，伊在戒治時認識辛○○，後
      來透過辛○○而認識庚○○，伊有向被告2 人購買毒品，
      大約1 、20餘次，每次約1,000 元，都是約在苓雅區○○
      街街口交易，伊都是以0000000000撥打辛○○之行動電話
      購買毒品，辛○○會再與伊約定時間、地點交易，忘記辛○○之行動電話號碼為何，另外伊有向綽號「三元」之男
      子購買過2 、3 次毒品等語。另於95年4 月18日偵訊證稱
      ：檢察官提示被告2 人之相片，伊看過庚○○大約1 、2
      次，應該不只1 次，是在苓雅區○○街那邊，被告2 人一
      起出來，因為之前向被告2 人購買毒品，是向辛○○購買
      ，沒向庚○○買過，交易時間是在95年1 、2 月左右，向
      辛○○大約購買1 、20次，每次買約1 、2 千元，都是在
      廣東街那邊交易，伊事先打電話給辛○○，伊手機號碼是
      0000000000，辛○○之前跟伊關在一起，在廣東街時被告
      2 人有一起出現，由辛○○將海洛因交給伊，伊將錢交給
      辛○○，過程中庚○○站在旁邊看，該2 人拿到錢就一起
      騎機車走了，上次買1,000 元，有時買2,000 元。2,000
      用1 天，1,000 元只能用半天，警察給伊看帳冊上之燕仔
      就是伊等語。證人丁○○雖指證被告2 人有前往交易海洛
      因之情事，然其陳述仍須有相當之補強證據，以擔保其真
      實性，業如前述，且其接受警詢之時間在本件案發之後，
      警察於詢問時業已準備被告2 人之相片及帳冊供其指認，
      則其陳述時有無受到暗示或誘導，亦有探究之空間。而自
      扣案帳冊內容觀之，其未必為交易海洛因之記載，已如前
      述，且雖記載有「燕仔」之名字，但所留電話號碼000000
      0000、0000000000與證人丁○○所述購買毒品時之聯絡電
      話0000000000並不相同，又帳冊僅有1 月27日、1 月30日
      、2 月5 日、2 月18日各頁中出現「燕仔」之名字，其中
      2 月18日出現2 次，其餘則出現1 次，「燕仔」名字後面
      並連接有「1 」或「3 」、「4 」之數字，或尚有「欠50
      」等記載，此與丁○○所證述購買毒品之次數、數量亦大
      相逕庭，不足為其證言之補強。至於被告辛○○所使用00
      00000000門號之通聯紀錄，於95年1 、2 月間雖有與證人
      丁○○之0000000000門號通話之紀錄，然此充其量僅能證
      明2 人曾有通話，未必與販賣海洛因有關。更何況證人曾
      國宴於96年2 月1 日本院審判中業已翻異前詞，改稱：伊
      有施用海洛因，是向朋友購買，到警察局做筆錄時，有提
      供被告2 人相片給伊指認，辛○○是伊之前在屏東監獄之
      牢友，庚○○則不認識，伊並未向被告2 人購買毒品，但
      有打電話與辛○○合資購買好幾次，再由辛○○交給伊，
      合資數量不一定，伊1 次拿1 、2 千元，1,000 元海洛因
      可以打2 、3 次，伊有時候1 、2 天用1 次，扣案帳冊記
      載「燕仔」是伊本人，警詢沒有受到刑求或恐嚇，警詢時
      意識不清，應以審判時之陳述為準等語。益難認其於警詢
      及偵訊之證述已有充足之補強證據擔保其真實性，尚不足
      以證明被告2 人有販賣海洛因予丁○○之犯行，其間尚有
      合理之懷疑存在。
（四）乙○○部分：
      證人乙○○於95年3 月21日警詢證稱：伊施用之海洛因是
      向1 名男子購買，總共購買2 、3 次，每次金額500 至1,
      000 元，重量大概夾鏈袋1 小包，伊都是以家中電話（07
      ）0000000 與該名男子聯絡，忘記購買毒品之交易地點，
      該男子之電話號碼與真實姓名亦已忘記，被告2人扣案之
      帳冊中有一聯絡電話0000000 是伊家電話、所載「阿丁」
      是伊本人，伊不知為何查扣帳冊會有伊本人之名字及聯絡
      電話，警方提供被告2 人相片供伊指認，伊對該2 名男子
      印象不是很深，忘記該2 人是否為販賣毒品給伊之人等語
      。嗣於95年5 月26日偵訊中證稱：檢察官提示辛○○之相
      片，伊不敢確定是否跟辛○○購買毒品，之前購買毒品是
      用家中電話0000000 打給對方，伊都叫對方「阿弟」，跟
      對方說伊要買多少錢，伊自已綽號是「阿丁」，毒品是在
      中都、和春戲院所購買，1 次買500 元或1,000元等語。
      復於96年2 月1 日本院審判中證稱：有人稱呼伊「阿丁」
      ，伊有吸食海洛因，都打電話給1 個叫「阿弟」之人，對
      方就叫人送過來，伊不認識被告2 人，亦未向被告2 人購
      買毒品，伊是用家裡電話0000000 撥打手機與對方聯絡等
      語。觀諸證人乙○○於警詢、偵訊及本院審判中之歷次陳
      述，均未明白指證被告2 人有販賣海洛因之犯行，不能僅
      因被告庚○○之扣案帳冊中有「阿丁  0000000 」之記載
      ，即遽認被告2 人有販賣海洛因予乙○○之行為。
（五）戊○○部分：
      證人戊○○於95年4 月12日警詢證稱：伊施用之海洛因是
      向綽號「安仔」、「龍哥」之男子購買，前後購買30次左
      右，每次以1,000 元之代價向「安仔」購買1 小包，大部
      分約在高雄市○鎮區○○路與育樂街附近路口交易，最後
      1 次是95年2 月下旬在高雄市○鎮區○○街上向辛○○購
      買毒品1 小包，伊以行動電話0000000000撥打「安仔」之
      行動電話購買，警方提供被告2 人之相片，該2 人就是與
      我交易毒品之人，「安仔」即是辛○○，「龍哥」即是庚○○，扣案帳冊上所留之「佑仔  0000000000」是伊本人
      ，經檢視帳冊伊總共向辛○○購買26次等語。其雖指證被
      告2 人有交易海洛因之情事，然其陳述仍須有相當之補強
      證據，以擔保其真實性，業如前述，且其接受警詢之時間
      在本件案發之後，警察於詢問時業已準備被告2 人之相片
      及帳冊供其指認，則其陳述時有無受到暗示或誘導，亦有
      探究之空間。而自扣案帳冊觀之，「佑仔」之名字後所連
      接之數字或為「1 」或為「2 」，此與證人所述每次以1,
      000 元購買1 小包之數量已有不合。另觀諸被告辛○○所
      使用0000000000門號之通聯紀錄，雖有與證人戊○○之00
      00000000門號之通話紀錄，然此並不足以證明2 人在交易
      毒品。且依通聯紀錄所示，被告辛○○之門號於95年2 月
      間最後1 次與證人戊○○之門號出現通話之紀錄，是在95
      年2 月13日，然扣案帳冊中在2 月13日以後之2 月15日、
      2 月17日、2 月18日、2 月20日、2 月26日均有關於「佑
      仔」之記載，互核亦有不合，不足為其證言之補強。更何
      況證人戊○○於96年2 月1 日本院審判中業已翻異前詞，
      改稱：伊有施用海洛因，94年1 月初至95年2 月下旬這段
      時間，伊都向綽號「哥啊」、「弟啊」這2 人購買海洛因
      ，是因為當時毒癮發作，正在瞌藥，警察到伊家搜索，伊
      曾與「安仔」即辛○○一起買過海洛因，前面幾次沒有問
      題，後來幾次覺得好像都是伊吃虧，加上伊當時意識不太
      清楚，警察帶伊到警察局時，就拿被告2 人之相片給伊看
      ，問伊認不認識，伊說不認識，警察說不要騙了，對方已
      經說認識伊了，帶伊去驗尿就知道有沒有吸毒，伊想既然
      對方都說出伊了，伊就說出認識他們；警察去伊家時，伊
      已經神智不清，製作筆錄過程仍然神智不清，警察詢問時
      ，有些是電腦打好由伊照唸，有些問題伊聽不懂，就隨便
      亂回答，想趕快回去，應以審判中所述為準，筆錄中所指
      「龍哥」，伊不確定是否即為庚○○，伊不太確定在警局
      有無看過電話聯絡資料及帳冊，經當庭閱覽，其中「佑仔
        0000000000」是伊電話，伊不太記得有無在警詢中稱向
      被告2 人購買毒品之事等語。益難認其於警詢之證述已有
      充足之補強證據擔保其真實性，尚不足以證明被告2 人有
      販賣海洛因予戊○○之犯行。
（六）至於其他扣案物品，諸如：白粉10包（有1 包未發現毒品
      成分，淨重1. 00 公克，空包裝重0.68公克，另9 包均含
      海洛因成分，合計淨重1.21公克，空包裝總重1. 90 公克
      ，送驗結果如前所述）、未含甲基安非他命成分之白色粉
      末4 包（驗後淨重分別為18.24 公克、5.84公克、3.15公
      克、1.54公克，送驗結果如前所述）、電子磅秤1 臺、吸
      食器1 組、攪拌器1 臺、分裝毒品夾鏈袋熱熔器1 臺、空
      夾鏈袋14大包、現金新臺幣178,000 元、行動電話5 支等
      物，多為日常生活所用抑或施用毒品所用之物（被告2 人
      均有施用第1 、2 級毒品之前科紀錄），亦無從認定被告
      2 人有販賣海洛因。綜據上述，檢察官所提出之積極證據
      尚不足以證明被告2 人有販賣海洛因之犯行，其間尚有合
      理之懷疑存在。此外復查無其他積極證據足認被告2 人涉
      有此部分公訴意旨所稱犯行，揆諸前揭說明，自應為無罪
      之諭知。
據上論斷，應依刑事訴訟法第299 條第1 項前段、第300 條、第
301 條第1 項，槍砲彈藥刀械管制條例第8 條第4 項、第12條第
4 項，毒品危害防制條例第8 條第1 項、第11條第2 項、第18條
第1 項前段，刑法第2 條第1 項、第11條、修正前第56條、第55
條、第47條第1 項、第42條第3 項、第38條第1 項第1 款、修正
前第51條第5款，判決如主文。
本案經檢察官陳思睿到庭執行職務。
中　　華　　民　　國　　96　　年　　6 　　月　　28    日
            　　鳳山刑事第二庭  審判長法　官      黃建榮
                                      法  官      李嘉益
                                      法  官      譚德周
以上正本證明與原本無異。
如不服本判決，應於收受送達後10日內向本院提出上訴書狀。
中　　華　　民　　國　　96　　年　　7 　　月　　2 　　日
　　　　　　　　　　　　　　　　　　　書記官      林雅婷
附錄法條：
槍砲彈藥刀械管制條例第8 條第4 項
未經許可，持有、寄藏或意圖販賣而陳列第1 項所列槍枝者，處
3 年以上10年以下有期徒刑，併科新臺幣700 萬元以下罰金。
槍砲彈藥刀械管制條例第12條第4 項
未經許可，持有、寄藏或意圖販賣而陳列子彈者，處5 年以下有
期徒刑，併科新台幣300 萬元以下罰金。
毒品危害防制條例第8 條第1 項
轉讓第1 級毒品者，處1 年以上7 年以下有期徒刑，得併科新臺
幣1 百萬元以下罰金。
毒品危害防制條例第11條第2 項
持有第2 級毒品者，處2 年以下有期徒刑、拘役或新臺幣3 萬元
以下罰金。
